【裁判字號】    92,簡上,78
【裁判日期】    921024
【裁判案由】    偽造文書
【裁判全文】
臺灣士林地方法院刑事判決                          九十二年度簡上字第七八號
    上訴人  即
    被      告  丙○○
右列上訴人即被告因偽造文書案件，經本院士林簡易庭於民國九十二年二月二十七日
以九十二年度士簡字第一二號判決（聲請簡易判決案號：臺灣士林地方法院檢察署九
十年度偵字第四一八六號），上訴人不服上開判決提起上訴，本院管轄之第二審合議
庭判決如左：
    主  文
上訴駁回。
丙○○緩刑參年。
    事實及理由
一、本案經本院審理結果，認第一審以被告丙○○犯刑法第二百十六條、第二百十條
    行使偽造私文書罪，判處有期徒刑四月，並諭知易科罰金之折算標準，其認事、
    用法及量刑均無不當，應予維持，並引用第一審判決書記載之事實、證據。
二、被告之上訴意旨稱：其係經告訴人陳泓銘（原名乙○○）之同意，才在保險單上
    簽告訴人的名字，告訴人於八十五年時就同意投保，當時是由甲○○處理的，八
    十八年投保時，由於家裡用錢都是伊在處理，所以這三件保單就由伊處理，此經
    告訴人同意伊在要保書上簽名，故沒有偽造文書云云。
三、經查：（一）被告丙○○業已坦承南山人壽保險要保書（保單號碼：Ｚ000000000
    、Ｚ000000000、Ｚ000000000）三份上被保險人簽名欄內乙○○之署押係伊所簽等
    情，核與告訴人之指訴相符，復有法務部調查局九十一年一月十四日調科貳字第
    九○○八六五五八號鑑定通知書一份在卷可稽。（二）被告雖辯稱伊係經告訴人
    同意伊在要保書上，簽名時告訴人本人係在場表示同意云云，按人身保險契約係
    涉及個人生命及財產安全之重大事項，茍告訴人本人果真在場，則由其自為簽名
    始合於常理，豈有由被告代描簽名之理？足認被告所辯並不可採。此外，縱使真
    有被告所稱告訴人同意八十八年之第一份保單存在之事實，但被告亦稱該份保單
    撤回後拆成本件三份保單（Ｚ000000000、Ｚ000000000、Ｚ000000000），但此三份
    保單與第一份保單之險種及總金額實有不同等語，就此而言，其險種、金額既然
    不同，亦無從認為告訴人有同意該三份保單之情形。至於被告所聲請傳喚之證人
    甲○○，僅為證明八十八年第一份保單之事實，與本件犯罪事實並無直接關聯，
    應認尚無傳喚之必要。綜上，應認被告所辯，顯係事後卸責之詞，不足採信。原
    審認被告係犯連續行使偽造私文書罪，判處被告有期徒刑四月，如易科罰金以三
    百元折算一日，並沒收偽造之乙○○署押三枚，其認事用法洵無違誤，量刑亦屬
    妥適，被告上訴指摘原判決不當，並無理由，應予駁回。
四、末查被告未曾受有期徒刑以上刑之宣告，有台灣高等法院被告全國前案紀錄表在
    卷可稽，被告經此起訴審判之教訓，當能心生警惕，信無再犯之虞，本院認所宣
    告之刑以暫不執行為適當，併諭知緩刑三年，以啟自新。
據上論斷，應依刑事訴訟法第四百五十五條之一第一項、第三項、第三百六十八條、
第三百七十三條，刑法第七十四條第一款，判決如主文。
本案經檢察官陳家美到庭執行職務。
中      華      民      國    九十二    年    十    月      二十四      日
                              臺灣士林地方法院刑事第二庭
                                審判長法  官  杜  惠  錦
                                      法  官  張  國  棟
                                      法  官  高  愈  杰
右正本證明與原本無異。
本件不得上訴。
                                      書記官  蘇  彥  宇
中      華      民      國    九十二    年    十    月      二十八      日


司法院資訊處製作；財團法人民間司法改革基金會備份。
